【裁判字號】    97,上易,16
【裁判日期】    971127
【裁判案由】    違反性騷擾防治法
【裁判全文】
福建高等法院金門分院刑事判決          97年度上易字第16號
上  訴  人  福建金門地方法院檢察署檢察官
被      告  乙○○
上列上訴人因被告違反性騷擾防治法案件，不服福建金門地方法
院97年度易字第19號，中華民國97年7 月10日第一審判決（起訴
案號：福建金門地方法院檢察署96年度偵字第454 號），提起上
訴，本院判決如下：
    主  文
上訴駁回。
    事實及理由
一、本案經本院審理結果，認第一審以被告乙○○犯性騷擾防治
    法第25條第1 項之意圖性騷擾，乘人不及抗拒而為觸摸其胸
    部與臀部之行為二罪，分別判處有期徒刑各3 月，均諭知易
    科罰金折算之標準為以新台幣1千元折算1日，並定應執行刑
    為有期徒刑5 月，如易科罰金以新台幣1千元折算1日，其認
    事用法經核並無不當，量刑亦屬妥適，應予維持，並引用第
    一審判決書記載之事實、證據及理由（如附件）。
二、檢察官依循告訴人之請求提起上訴，其上訴意旨略以：被告
    對於告訴人所為2 次之性騷擾犯行，已造成告訴人工作及生
    活上之困擾，且係對女性尊嚴一種嚴重之蔑視及侵害；又於
    偵審程序中始終飾詞狡辯，矢口否認犯行，犯後態度明顯不
    佳。原審卻僅對被告各判處有期徒刑3月，應執行有期徒刑5
    月，並得易科罰金，原審量刑顯然過輕等語。
三、本院駁回檢察官上訴之理由如下：
（一）、經查被告乙○○於本院準備程序時，對於檢察官起訴之
        犯罪事實與原判決認定之事實，業據其供稱：「承認。
        」，「我尊重原審的判決。我承認。」，「沒有其他證
        據要調查。」各等語明確在卷（本院卷第27頁）；復於
        本院審理時，供稱：「我尊重法院的判決。」，對於原
        審判決所認定的犯罪事實沒意見等語在卷（本院卷第56
        頁、59頁）；可見原審判決認事並無違誤。
（二）、查原審判決業已審酌「被告不思尊重異性，與他人發展
        正常交友關係，罔顧行為分際，為逞一己私慾，竟對於
        甲○之身體任意觸碰，對任意輕視甲○之身體自主權利，
        並對甲 ○之心理造成傷害，犯罪後更不願坦然犯行，對
        其所為多所矯飾，態度不佳，然被告並無相同之前案紀
        錄，有臺灣高等法院被告前案紀錄表乙份在卷可查，品
        行難謂不良，另考量被告犯罪動機、目的、手段、生活
        狀況、智識程度等一切情狀，本院認公訴人以各罪均應
        論處有期徒刑4月，定執行刑7月之求刑尚嫌過重，應以
        分別量處如主文所示之刑，與諭知之易科罰金折算標準
        即屬適當，並再定被告應執行之刑，及易科罰金折算標
        準，以資儆懲。」各等情，已如原判決理由欄第四段所
        述。由此可知，原審業已斟酌檢察官上開上訴理由所提
        及之被告所為「造成告訴人工作及生活上之困擾，且係
        對女性尊嚴一種嚴重之蔑視及侵害」等情節；並另審酌
        被告「於偵審程序中始終飾詞狡辯，矢口否認犯行，犯
        後態度明顯不佳。」之犯後態度；且考量被告之前並無
        相同之性騷擾犯罪前案紀錄，有臺灣高等法院被告前案
        紀錄表1紙在卷足憑；因而綜合被告之品行，並考量被
        告犯罪動機、目的、手段、生活狀況、智識程度等一切
        情狀，認為被告所犯2 次性騷擾罪，以各判處被告有期
        徒刑3月，並定應執行刑為有期徒刑5月，另均諭知易科
        罰金之折算標準為適當；復於判決理由說明公訴人以各
        罪均應論處有期徒刑4月，定執行刑有期徒刑7月之求刑
        尚嫌過重，顯然已於該判決理由詳予說明對於被告量刑
        之依據。由此可見，原審判決認事用法並無違誤，量刑
        亦稱妥適。檢察官循告訴人之請求，提起上訴，指摘原
        審量刑過輕云云，經核並無理由，應予駁回。
四、據上論結，應依刑事訴訟法第373條、第368條，判決如主文
    。
本案經檢察官張益昌到庭執行職務。
中    華    民    國    97    年    11    月    27    日
                  刑事庭審判長法  官  沈宜生
                              法  官  陳容正
                              法  官  陳坤地
以上正本證明與原本無異。
不得上訴。
                              書記官  李麗鳳
中    華    民    國    97    年    11    月    27    日
【附件】
福建金門地方法院97年度易字第19號刑事判決正本：


司法院資訊處製作；財團法人民間司法改革基金會備份。
